FREDDY EDUARDO FERNANDEZ CURI

Mi Perfil

Contacto



Cerro Colorado, Arequipa



957490024



paratulibro@hotmail.com

2018-2021

2017-2019



Objetivo

Egresado de la carrera de Computación e Informática con habilidades para el trabajo en equipo, responsable, y organizado. Interesado en áreas de análisis, diseño y programación de sistemas. Es un reto motivante la investigación autodidacta y contribuir en metas orientada a resultados, así lograr superarme en el aspecto profesional y personal.

Formación

Instituto Superior Tecnológico CIBERTEC

Computación e Informática

Egresado Titulado, Quinto Superior

Centro Cultural Peruano Norteamericano

Idioma Extranjero Ingles

Nivel B1O4, Intermedio

- Empatía
- Honestidad
- Proactividad

Experiencia

Rise Agencia de Publicidad S.A.C

Diseñador de páginas Web

Diseño de páginas web en WordPress, redacción de manuales de usuario, integración de plugins, pasarela de pagos, configuración de seguridad web, administración de servidores y capacitación al cliente.

Gramatec S.A

Practicante de Sistemas

Mantenimiento de sistema de facturación electrónica en .Net, sistema de cotizaciones en Java 8, documentación de procesos con Bizagi, administración de base de datos MySQL, PowerBuilder y apoyo en el desarrollo de un Marketplace en Angular con Firebase.

10-2020 - 03-2021

05-2021 - 07-2021

Redes de Contacto

WhatsApp: +51957490024

Portafolio: https://freddyfernandez.github.io/

LinkedIn: https://www.linkedin.com/in/freddyfernandezfc

GitHub: https://github.com/freddyfernandez

HABILIDADES TÉCNICAS

HABILIDADES BLANDAS

- Angular 11 Typescript
- Html CSS JavaScript
- GitHub Postman
- Figma VSCode
- C# Visual Studio.Net Core
- Java 8 Eclipse Oxygen
- Spring boot Maven
- Microservicios Api Rest
- Firebase Junit Java
- SQL Server MySQL
- Node js MongoDBKotlin Android Studio
- Swift Xcode
- WordPress Hostinger
- Modelado de Procesos Bizagi
- Metodologia Scrum Rup
- Microsoft Office

HOBBIES

- Biking
- Fútbol
- Ajedrez